臺灣士林地方法院刑事判決　　　　　　　 93年度訴字第505號
公　訴　人　臺灣士林地方法院檢察署檢察官
被　　　告　甲○○
上列被告因毒品危害防制條例案件，經檢察官提起公訴（93年度
毒偵字第846 號），本院經訊問被告後，被告為認罪之答辯，經
合議庭評議認為宜以簡式審判程序審理並判決如左：
    主  文
甲○○連續施用第一級毒品，累犯，處有期徒刑壹年貳月。
扣案第一級毒品海洛因壹包（淨重零點參貳公克）沒收銷燬。
    事  實
一、甲○○前於民國87年間因犯故買贓物罪，經臺灣士林地方法
    院以88年度易緝字第103 號判決判處有期徒刑6 月確定，復
    於88年間因犯竊盜罪經臺灣基隆地方法院以88年度訴字第
    463 號判決處有期徒刑2 年確定、因犯偽造文書罪經基隆地
    方法院以89年度訴字第46號判決處有期徒刑3 月確定。另於
    87年間因施用第二級毒品安非他命案件，經觀察、勒戒後，
    認無繼續施用毒品之傾向，由臺灣士林地方法院檢察署檢察
    官分別於88年2 月12日、88年2 月24日以88年度偵緝字第83
    號、88年度偵緝字第163 號不起訴處分確定後，復因施用毒
    品案件，經觀察、勒戒後，認有繼續施用毒品之傾向，先送
    強制戒治，並由臺灣板橋地方法院檢察署檢察官以88年度毒
    偵字第2244、2257號聲請簡易判決處刑，經臺灣板橋地方法
    院三重簡易庭以89年度重簡字第111 號判決判處有期徒刑6
    月確定，與前所犯之贓物罪、偽造文書罪、竊盜罪等案接續
    執行，於92年6 月27日執行完畢。詎其仍未戒除毒癮，竟基
    於施用第一級毒品及第二級毒品之概括犯意，復於93年1 月
    中旬起迄93年11月5 日止，連續多次在台北市○○區○○街
    74號2 樓住處，將海洛因及安非他命同時置於玻璃球吸食器
    內加以燒烤產生煙霧，而同時施用海洛因及安非他命。嗣先
    後於93年4 月22日13時許，在台北市○○區○○街75巷口經
    警查獲，並在其身上扣得第一級毒品海洛因一小包（淨重0.
    32公克）；嗣甲○○經通緝中為警於93年11月5 日18時許，
    在台北縣中和市○○街38巷38號前遭逮捕，採得尿液檢驗後
    始查得上情。
二、案經臺北市政府警察局士林分局報請臺灣士林地方法院檢察
    署檢察官偵查起訴。
    理  由
一、右揭事實業據被告甲○○於本院審理中坦承不諱（本院審判
    筆錄第1 至2 頁），被告經警查獲採尿送驗結果，均呈嗎啡
    及甲基安非他命反應乙情，並有臺灣尖端先進生技醫藥股份
    有限公司93年5 月4 日濫用藥物檢驗中心檢驗報告一紙（附
    於毒偵卷第4 頁）及台灣檢驗科技股份有限公司93年11月17
    日濫用藥物尿液檢驗報告書一紙（附於本院卷）附卷可稽。
    而由被告身上扣得之白粉一包（淨重0.32公克）經送法務部
    調查局鑑驗結果確係第一級毒品海洛因無訛，亦有該局93年
    7 月20日調科壹字第040003548 號鑑定通知書一紙在卷可考
    （毒偵卷第101 頁參照）。又海洛英可以吞食，溶解於水中
    飲用，或注射到血管裡之皮下注射方式，燃燒產生煙霧鼻吸
    或口吸，且時下一般流行之濫用方式均為靜脈注射，而甲基
    安非他命有類似冰糖之片狀結晶，結晶極易溶於水及酒精，
    一般濫用方式為經口鼻煙吸及注射，為本院職務上所知之事
    項，並有行政院衛生署管制藥品管理局所印製之常見濫用藥
    物分類圖鑑所載海洛因、安非他命均可以注射方式濫用之資
    料一份附卷可參。雖海洛因係中樞神經抑制劑，而安非他命
    乃中樞神經興奮劑，兩者藥性相反，然理論上既可摻在一起
    以燃燒方式吸食，並無大礙，且濫用藥物施用毒品者，本來
    就有不按常規使用藥物之傾向，甚者渠等主觀上可能會認為
    將兩種藥物混合使用當可增加藥性，是被告自白連續同時施
    用第一級毒品海洛因及第二級毒品甲基安非他命，應認與事
    實相符，而可採信，右開事實應可認定。又被告曾於87年間
    因施用毒品案件，經檢察官不起訴處分確定後，復於88年間
    因施用毒品案件，經法院裁定送觀察勒戒後，認為有繼續施
    用傾向，經裁定送強制戒治，並同時經法院判處有期徒刑六
    月確定等情，亦有不起訴處分書、判決書及臺灣高等法院被
    告全國前案紀錄表可參，足認被告係3 犯本件施用毒品犯行
    ，而應追訴處罰甚明。本件事證明確，被告犯行洵堪認定。
二、核被告甲○○所為係犯毒品危害防制條例第10條第1 項之施
    用第一級毒品罪及同條第2 項之施用第二級毒品罪。其施用
    前之持有海洛因、安非他命之低度行為，各為施用第一級毒
    品及施用第二級毒品之高度行為所吸收，均不另論罪。又被
    告先後二次施用第一級毒品、第二級毒品行為，時間緊接，
    犯罪構成要件相同，顯均係基於概括犯意而反覆為之，應分
    別依刑法第56條連續犯規定，論以一罪，並均加重其刑。又
    被告同時施用第一、二級毒品，係一行為同時觸犯上開二罪
    名，屬想像競合犯，應依刑法第55條之規定，從較重之連續
    施用第一級毒品罪處斷。公訴意旨認為被告所犯前開二罪係
    屬犯意各別、行為互異之數罪，容有未洽，應予更正。又有
    如事實欄所述之前科，經法院判處徒刑並執行完畢，有臺灣
    高等法院被告全國前案紀錄表在卷可參，其5 年內再犯本件
    有期徒刑以上之罪，為累犯，應依刑法第47條之規定遞加重
    其刑。爰審酌被告已有多次施用毒品之前科，素行不良，且
    經觀察、勒戒及強制戒治等治療程序，竟仍不思悔改，甚者
    竟將兩種藥性不同之毒品混合施用，益可見及其深陷毒品而
    難以自拔，惟本件犯後尚能坦承犯行，態度尚稱良好及犯罪
    之動機、目的、手段，犯罪時所受之刺激、其生活狀況、智
    識程度、犯罪所生之損害等一切情狀，量處如主文所示之刑
    ，以示懲儆。扣案海洛因一包（淨重0 ‧32公克），應依毒
    品危害防制條例第18條第1項前段規定諭知沒收銷燬。
三、據上論斷，應依刑事訴訟法第273 條之1 第1 項、第299 條
    第1 項前段，毒品危害防制條例第10條第1 項、第2 項、第
    18條第1 項前段，刑法第11條、第56條、第55條、第47條，
    判決如主文。
本案經檢察官王碧霞到庭執行職務。
中　　華　　民　　國　　94　　年　　1 　　月　　21　　日
                        刑事第七庭法  官  王梅英
上正本證明與原本無異。
如不服本判決，應於判決送達後10日內，向本院提出上訴狀。
                                  書記官  林翰章
中　　華　　民　　國　　94　　年　　1 　　月　　21　　日
 附錄本判決論罪科刑依據之法條：
毒品危害防制條例第10條：
施用第一級毒品者，處6月以上5年以下有期徒刑。
施用第二級毒品者，處3年以下有期徒刑。
